【裁判字號】    98,非抗,56
【裁判日期】    980630
【裁判案由】    選派清算人
【裁判全文】
臺灣高等法院民事裁定                  98年度非抗字第56號
抗 告  人    甲○○
代 理  人    宋皇佑律師
上列抗告人因與相對人財政部臺灣省北區國稅局中和稽徵所間聲
請選派清算人事件，對於中華民國98年5月22日臺灣板橋地方法
院98年度抗字第66號所為裁定提起抗告，本院裁定如下：
    主  文
抗告駁回。
抗告費用由抗告人負擔。
    理  由
一、本件抗告意旨略以：伊並非專業人員不足以擔任清算人之職
    務，並已向原法院表明不願就任之意思表示，惟台灣板橋地
    方法院（下稱板橋地院）竟選派伊為第三人銘輝裝訂有限公
    司（下稱銘輝公司）之清算人，自已違反公司法第113條準
    用第84條第1項、第87條第1項之規定，而有適用法規錯誤之
    情事；而原法院不查，逕依非訟事件法第175條第1項前段規
    定，以伊不得聲明不服，而裁定駁回伊再抗告，於法自屬有
    誤，求予將原裁定廢棄云云。
二、按非訟事件，對於抗告法院所為抗告有無理由之裁定再為抗
    告，僅得以其適用法規顯有錯誤為理由，並經原法院之許可
    者為限；前項許可，以原裁定所涉及之法律見解具有原則上
    重要性者為限；原法院認為不應許可者，應以裁定駁回其再
    抗告；非訟事件法第45條第3項、第4項、第5項準用民事訴
    訟法第436條之3第3項後段分別定有明文。又，是否有原裁
    定所涉及之法律見解具有原則上之重要性而應許可再為抗告
    ，原屬法院職權裁量之範圍，不生適用法規顯有錯誤問題（
    最高法院97年度台聲字第82號裁定意旨參照）。經查：
    (一)、按公司法僅就無限公司、有限公司之清算人職務予以規
        範，並未規定清算人須限有會計、或法律背景之專業人
        士始足以擔任，此觀公司法第84條第1項（清算人之職
        務）、第87條第1項（清算人檢查財產完結清算之範疇
        ）規定自明。準此，板橋地院以銘輝公司經主管機關廢
        止其公司登記，依法應進行清算程序，惟該公司之股東
        僅陳銘坤一人，而其已於民國94年6月19日死亡，且該
        公司章程並未就清算人之選任另有規定，因該公司欠繳
        營業稅款，經利害關係人即相對人聲請為該公司選派清
        算人，以了結該公司之業務；而抗告人為陳銘坤之配偶
        ，應有正常智識能力，堪以擔任該公司之清算人職務為
        由，裁定選派抗告人為該公司之清算人，於法核無不當
        。
    (二)、次按，對於法院選派或解任公司清算人、檢查人之裁定
        ，不得聲明不服，非訟事件法第175條第1項前段定有明
        文。是以，板橋地院選派抗告人為銘輝公司之清算人，
        於法既無不當，且該裁定係屬不得聲明不服，則抗告人
        對於該裁定向原法院提起抗告，核屬無據，原法院裁定
        駁回其抗告，於法並無違誤。從而，抗告人再以該裁定
        適用法規顯有錯誤為由，提起再抗告，經原法院依職權
        認定本件所涉及之法律見解不具有原則上之重要性，而
        裁定駁回抗告人之再抗告，於法自屬允當。故抗告意旨
        仍執前詞指摘原法院裁定駁回其再抗告為不當，聲明廢
        棄，為無理由。
三、據上論結，本件抗告為無理由，爰裁定如主文。
中    華    民    國    98    年    6     月    30    日
                    民事第十三庭
                        審判長法  官 黃騰耀
                              法  官 陳姿岑
                              法  官 楊絮雲
正本係照原本作成。
不得再抗告。
中    華    民    國    98    年    6     月    30    日
                              書記官 李華安


司法院資訊處製作；財團法人民間司法改革基金會備份。
